臺北高等行政法院裁定
　　　　　　　　　　　　　　　　　　 94年度停字第00030號
聲　請　人　甲○○
送達代收人　乙○○
代　理　人　丙○○
相　對　人　臺北市政府工務局
代　表　人　陳威仁（局長）住同上
代　理　人　丁○○
上列當事人間因建築法事件，聲請人提起行政訴訟，並聲請停止
原處分之執行，本院裁定如下：
    主　文
聲請駁回。
聲請程序費用由聲請人負擔。
    理　由
一、按「行政訴訟繫屬中，行政法院認為原處分或決定之執行，
    將發生難於回復之損害，且有急迫情事者，得依職權或依聲
    請裁定停止執行。但於公益有重大影響，或原告之訴在法律
    上顯無理由者，不得為之。」行政訴訟法第116條第2項規定
    甚明。而所謂「原處分或決定之執行，將發生難於回復之損
    害，且有急迫情事」，係指「須有避免難以回復損害之急迫
    必要性」；至所謂「難於回復之損害」係指其損害不能回復
    原狀，或不能以金錢賠償，或在一般社會通念上，如為執行
    可認達到回復困難之程度而言，至當事人主觀上難於回復之
    損害當非屬該條所指之難於回復之損害（有最高行政法院91
    年度裁字第344號、92年度裁字第1332號裁定、92年度裁字
    第864號裁定要旨可資參照。）
二、本件聲請意旨略謂：聲請人所有臺北市○○區○○街52巷8
    號1樓建築物（持分9分之2），經人檢舉系爭建築物未經申
    請許可，以鐵皮、鐵架、鐵捲門材質，增建1層高約3.6公尺
    ，面積約43.2平方公尺之構造物，經相對人機關審認系爭構
    造物違反建築法第25條、第86條及違章建築處理辦法第2條
    規定，乃以93年9月29日北市工建字第09350626100號違建查
    報拆除函通知聲請人，該構造物構成違建，依法應予強制拆
    除；因原處分有明顯違法，拆除不合法，且建物本人使用中
    ，貿然拆除將產生安全問題，損害權益，請准予所請，停止
    拆除云云。
三、經查聲請人所有上揭經被告認定為違建之增建物，聲請人既
    未提出任何通知拆除處分之執行，將發生難於回復損害之具
    體證明，空言主張，自無足採。況依一般社會觀念，房屋或
    增建物之拆除，縱致聲請人受有損害，亦非不得以金錢或其
    他方式為之補償回復；是本件並未符合「難以回復原狀」之
    損害情事，亦難謂有何急迫情事。從而，聲請人聲請停止原
    處分之執行，核與前揭停止執行之要件不符，不應准許。至
    於原處分是否合法有效之實體上爭執，應待另案行政爭訟程
    序解決之，非本件所得審究，併予指明。
四、依行政訴訟法第104條、民事訴訟法第95條、第78條，裁定
    如主文。
中　　華　　民　　國　　94　　年　　4　　月　　29　　日
                  第六庭審判長法  官   林樹埔
                              法  官   曹瑞卿
                              法  官   許瑞助
上為正本係照原本作成。
如不服本裁定，應於送達後10日內向本院提出抗告狀（須按他造
人數附繕本）。
中　　華　　民　　國　　94　　年　　4　　月　　29　　日
                              書記官   吳芳靜
